臺灣嘉義地方法院刑事裁定
111年度聲字第249號
聲  請  人  臺灣嘉義地方檢察署檢察官
受  刑  人  王冠文



                    （現於法務部○○○○○○○○○執行                        中）
上列聲請人因受刑人數罪併罰有二裁判以上，聲請定其應執行之
刑（111年度執字第787號），本院裁定如下：
    主  文
王冠文因犯如附表所示各罪所處之刑，應執行拘役壹佰貳拾日，
如易科罰金，以新臺幣壹仟元折算壹日。
    理  由
一、聲請意旨略以：受刑人王冠文因犯如附表所示之罪，先後經
    判決確定如附表所示之刑，應依刑法第53條及第51條第6款
    定其應執行之刑，爰依刑事訴訟法第477條第1項之規定聲請
    裁定等語。
二、裁判確定前犯數罪者，併合處罰之；數罪併罰，有二裁判以
    上者，依刑法第51條之規定，定其應執行之刑；數罪併罰，
    分別宣告其罪之刑，宣告多數拘役者，於各刑中之最長期以
    上，各刑合併之刑期以下，定其刑期，但不得逾120日；又
    犯最重本刑為5年以下有期徒刑以下之刑之罪，而受6月以下
    有期徒刑或拘役之宣告者，得以新臺幣1千元、2千元或3千
    元折算1日，易科罰金，刑法第50條前段、第53條、第51條
    第6款、第41條第1項前段分別定有明文。再民國103年6月4
    日修正刑事訴訟法第370條第2項、第3項，對第二審上訴案
    件之定應執行刑，明定有不利益變更禁止原則之適用。而分
    屬不同案件之數罪併罰，倘一裁判宣告數罪之刑，曾經定其
    執行刑（下稱原定執行刑），再與其他裁判宣告之刑定其執
    行刑時，在法理上亦應同受此原則之拘束。亦即基於有利被
    告之不利益變更禁止原則，分屬不同案件之數罪併罰定執行
    刑，原定執行刑有拘束新定執行刑上限之效果，法院裁量所
    定之刑期上限，自不得較重於「原定執行刑加計新宣告刑之
    總和」（最高法院108年度台抗字第436號裁定意旨參照）。
三、受刑人犯如附表所示各罪，經法院先後判處如附表所示之刑
    ，均為得易科罰金之罪，並已分別確定在案，有各該判決書
    及臺灣高等法院被告前案紀錄表在卷可稽。本件檢察官聲請
    就附表所示各罪定其應執行之刑，本院審核認聲請為正當。
    爰審酌受刑人對本件檢察官聲請定應執行刑表示沒有意見（
    見卷附本院陳述意見調查表）、受刑人所犯如附表所示各罪
    之犯罪態樣均為竊盜罪、犯罪之時間間隔、侵犯法益之綜合
    效果、整體行為責任與刑罰目的、各罪依其犯罪情節所量定
    之刑，並考量定應執行刑時，所生刑罰邊際效應遞減及合併
    刑罰痛苦程度遞增等情狀，復審酌如附表編號1、3、4至7、
    10所示各罪，曾經臺灣高雄地方法院以111年度聲字第235號
    裁定定應執行拘役120日確定；如附表編號8、9所示各罪，
    曾經臺灣士林地方法院以110年度審易字第1343號判決定應
    執行拘役90日確定；如附表編號12、13所示各罪，曾經本院
    以110年度嘉簡字第1088號判決定應執行拘役70日確定，是
    以，本院定應執行刑，除不得逾越前述法律之外部性界限，
    即不得重於附表所示各罪之總和；亦應受內部性界限之拘束
    ，即不重於上開各次所定之執行刑加計附表編號2、11、14
    、15所處刑期之總和（即拘役445日，惟定應執行刑不得逾
    拘役120日），爰定其應執行之刑如主文所示，併諭知易科
    罰金之折算標準。
四、依刑事訴訟法第477條第1項，刑法第53條、第51條第6款、
    第41條第1項前段，裁定如主文。
中　　華　　民　　國　　111 　年　　4 　　月　　21　　日
                  刑事第七庭    法  官  胡文傑
以上正本證明與原本無異。
如不服本裁定，應於送達後5日內，向本院提出抗告狀。
中　　華　　民　　國　　111 　年　　4 　　月　　21　　日
                                書記官　蘇姵容
附表：受刑人王冠文定應執行刑案件一覽表
編　　　　號  1 2 3 罪　　　　名  竊盜 竊盜 竊盜 宣　告　刑  拘役55日，如易科罰金，以新臺幣1,000元折算一日。 拘役35日，如易科罰金，以新臺幣1,000元折算一日。 拘役50日，如易科罰金，以新臺幣1,000元折算一日。 犯罪日期  110年4月12日 110年7月2日 110年6月6日 偵查(自訴)機關年度案號  雲林地檢110年度偵字第5265號 橋頭地檢110年度偵字第9985號 高雄地檢110年度偵字第16231號 最　後 事實審 法院 雲林地院 橋頭地院 高雄地院  案號 110年度虎簡字第172號 110年度簡字第1328號 110年度簡字第2518號  判決日 期 110年8月18日 110年10月26日 110年9月14日 確　定 判　決 法院 雲林地院 橋頭地院 高雄地院  案號 110年度虎簡字第172號 110年度簡字第1328號 110年度簡字第2518號  判決確定日 期 110年9月20日 110年12月1日 110年10月21日  備註   編號1、3、4至7、10經高雄地院111年度聲字第235號裁定定應執行拘役120日確定。   

編　　　　號  4 5 6 罪　　　　名  竊盜 竊盜 竊盜 宣　告　刑  拘役30日，如易科罰金，以新臺幣1,000元折算一日。 拘役50日，如易科罰金，以新臺幣1,000元折算一日。 拘役40日，如易科罰金，以新臺幣1,000元折算一日。 犯罪日期  110年5月11日 110年8月4日 110年6月21日 偵查(自訴)機關年度案號  高雄地檢110年度偵字第15998、16558號 高雄地檢110年度偵字第15998、16558號 高雄地檢110年度偵字第16605、16608號 最　後 事實審 法院 高雄地院 高雄地院 高雄地院  案號 110年度簡字第2689號 110年度簡字第2689號 110年度簡字第2590號  判決日 期 110年10月13日 110年10月13日 110年10月12日 確　定 判　決 法院 高雄地院 高雄地院 高雄地院  案號 110年度簡字第2689號 110年度簡字第2689號 110年度簡字第2590號  判決確定日 期 110年11月17日 110年11月17日 110年11月17日 備註     

編　　　　號  7 8 9 罪　　　　名  竊盜 竊盜 竊盜 宣　告　刑  拘役30日，如易科罰金，以新臺幣1,000元折算一日。 拘役50日，如易科罰金，以新臺幣1,000元折算一日。 拘役50日，如易科罰金，以新臺幣1,000元折算一日。 犯罪日期  110年5月15日 110年4月29日 110年5月20日 偵查(自訴)機關年度案號  高雄地檢110年度偵字第16972號 士林地檢110年度偵緝字第1058、1059號 士林地檢110年度偵緝字第1058、1059號 最　後 事實審 法院 高雄地院 士林地院 士林地院  案號 110年度簡字第2762號 110年度審易字第1343號 110年度審易字第1343號  判決日 期 110年10月13日 110年12月8日 110年12月8日 確　定 判　決 法院 高雄地院 士林地院 士林地院  案號 110年度簡字第2762號 110年度審易字第1343號 110年度審易字第1343號  判決確定日 期 110年11月17日 111年2月7日 111年2月7日 備註   編號8、9經同案定應執行拘役90日確定。  

編　　　　號  10 11 12 罪　　　　名  竊盜 竊盜 竊盜 宣　告　刑  拘役15日，如易科罰金，以新臺幣1,000元折算一日。 拘役40日，如易科罰金，以新臺幣1,000元折算一日。 拘役50日，如易科罰金，以新臺幣1,000元折算一日。 犯罪日期  110年4月12日 110年8月8日 110年4月11日 偵查(自訴)機關年度案號  高雄地檢110年度偵字第18776號 高雄地檢110年度偵字第20305、21007、21937號 嘉義地檢110年度偵字第8056、8214號 最　後 事實審 法院 高雄地院 高雄地院 嘉義地院  案號 110年度簡字第3044號 110年度簡字第3258號 110年度嘉簡字第1088號(聲請書誤載110年度簡字第1088號)  判決日 期 110年11月8日 110年1月13日 110年11月30日 確　定 判　決 法院 高雄地院 高雄地院 嘉義地院  案號 110年度簡字第3044號 110年度簡字第3258號 110年度嘉簡字第1088號(聲請書誤載110年度簡字第1088號)  判決確定日 期 110年12月8日 111年3月2日 111年1月4日  備註     編號12、13經同案定應執行拘役70日確定。 

編　　　　號  13 14 15 罪　　　　名  竊盜 竊盜 竊盜 宣　告　刑  拘役30日，如易科罰金，以新臺幣1,000元折算一日。 拘役40日，如易科罰金，以新臺幣1,000元折算一日。 拘役50日，如易科罰金，以新臺幣1,000元折算一日。 犯罪日期  110年4月19日 110年9月10日 110年4月21日 偵查(自訴)機關年度案號  嘉義地檢110年度偵字第8056、8214號 高雄地檢110年度偵字第22016號 嘉義地檢110年度偵緝字第461號 最　後 事實審 法院 嘉義地院 高雄地院 嘉義地院  案號 110年度嘉簡字第1088號(聲請書誤載110年度簡字第1088號) 110年度簡字第3510號 111年度嘉簡字第30號  判決日 期 110年11月30日 111年1月3日 111年1月17日 確　定 判　決 法院 嘉義地院 高雄地院 嘉義地院  案號 110年度嘉簡字第1088號(聲請書誤載110年度簡字第1088號) 110年度簡字第3510號 111年度嘉簡字第30號  判決確定日 期 111年1月4日 111年2月8日 111年3月2日 備註